Minutes et répertoires du notaire Augustin RAMEAU, 5 février 1782 - 9 octobre 1805 (étude XX)
Archives nationales
- Minutes de Augustin RAMEAU, février 1781 - 1805; MC/ET/XX/712 - MC/ET/XX/817
  - Minutes. 1785, avril - juin, avril - juin 1785; MC/ET/XX/724
    - Dépôt acte célébration de mariage entre maître Mathurin René Thoré, licencié en droit, avocat en parlement, et demoiselle Perrine Bonneau de La Lézinnière, paroisse de Château Gontier, diocèse d'Angers, 30 juin 1785; MC/ET/XX/724
      acte d'état civil; dépôt de pièces; Thore, Mathurin-René; Bonneau, de La Lezinniere, Perrine; avocat au parlement (Ancien Régime)
    - Dépôt de pièces famille Lambert., 30 juin 1785; MC/ET/XX/724
      Notoriété constatant que le sieur François Lambert est le seul héritier du sieur Urbain François Lambert, procureur du Roy et conseiller en cette élection, son père.
      Dépôt du mortuaire de François Urbain Lambert, procureur du Roy conseiller en cette élection, époux de dame Marie Charlote Drouin, paroisse Saint Saturnin de Chouppes, diocèse de Poitiers.
      Notoriété attestant que Marie Charlote Drouin, dernier vivant selon la coutume d'Angers, est le tuteur naturel de François Lambert, son fils
      dépôt de pièces; notoriété; dépôt de pièces; acte d'état civil; dépôt de pièces; Lambert, François; Lambert, Urbain-François; Drouin, Marie-Charlote
    - Dépôt de pièces famille Baudelon., 30 juin 1785; MC/ET/XX/724
      Notoriété constatant le nombre des héritiers de Marie Anne Chalopin, fille majeure.
      Dépôt du mortuaire de Jean Baudelon, ancien capitaine des grenadiers royaux, chevalier de Saint Louis, paroisse Saint Maurice de la ville de Chinon, diocèse de Tours.
      Notoriété attestant que Jean Baudelon n'a laissé pour seul héritier que le sieur Pierre Baudelon, son frère, et lui, ayant laissé pour veuve, dame Geneviève Boureau et autres
      dépôt de pièces; notoriété; dépôt de pièces; acte d'état civil; dépôt de pièces; Chalopin, Marie-Anne; Baudelon, Jean; Baudelon, Pierre; Boureau, Geneviève
  - Minutes. 1785, juillet - septembre, juillet - septembre 1785; MC/ET/XX/725
    - Dépôt de pièces famille Lemercier., 9 juillet 1785; MC/ET/XX/725
      Notoriété constatant que Pierre Joseph Philémon Lemercier, écuyer, fils de dame Jeanne Françoise de Greuth, veuve de Pierre Paul Lemercier du Veneur.
      Dépôt du mortuaire de Jeanne Françoise de Greuth, originaire de Saint Vincent d' Embrun, veuve de messire Pierre Paul Lemercier, sieur du Veneur, écuyer capitaine du régiment d' Eu, paroisse Notre dame de la ville d' Honfleur
      dépôt de pièces; notoriété; dépôt de pièces; acte d'état civil; dépôt de pièces; Lemercier, Pierre-Joseph-Philémon; Greuth, Françoise de; Lemercier du Veneur, Pierre-Paul; Greuth, Jeanne-Françoise de
    - Dépôt du mortuaire du sieur Claude Declu de Gallard, chevalier de Saint-Louis, ancien commandant de l'artillerie française en Inde [---], époux de dame Marie Anne Relu, paroisse Saint-Eustache à Paris, 16 juillet 1785; MC/ET/XX/725
      acte d'état civil; dépôt de pièces; Saint-Eustache (paroisse); Declu de Gallard, Claude; Relu, Marie-Anne
    - Dépôt de pièces famille de La Rochevernay., 18 juillet 1785; MC/ET/XX/725
      Dépôt du baptistaire de Henry Armand de La Rochevernay, fils de messire Armand Claude de La Rochevernay et de dame Marie Henriette de Mausson; Demausson, paroisse Saint Pierre de Feuilly, diocèse de Tours.
      Dépôt du mortuaire de Henry Armand de La Rochevernay, paroisse Saint Pierre de Feuilly, diocèse de Tours.
      Notoriété constatant les héritiers de Henry Armand de La Rochevernay et qu'il n'a laissé pour enfants de son mariage avec la dame Louise d' Archambault: Henry (l'aîné) de La Rochevernay et messire Henry (puîné)de La Rochevernay, et Françoise Henriette de La Rochevernay et Louise Félicité de La Rochevernay et Marie de La Rochevernay
      dépôt de pièces; acte d'état civil; notoriété; La Rochevernay, Henry-Armand de; La Rochevernay, Armand-Charles de; Mausson, Henriette de; Demausson, Henriette; Archambault, Louise d'; La Rochevernay, Henry de (l'aîné); La Rochevernay, Henry de (puîné); La Rochevernay, Françoise-Henriette de; La Rochevernay, Louise-Félicité de; La Rochevernay, Marie de
    - Inventaire après décès de Alexandre Louis TREMEAU de FENNEVILLE, sous chef dans le bureau des fermes du roi, décédé le 23 juillet 1785, rue de la Jussienne à Etampes (Essonne). Bibliothèque., 29 juillet 1785; MC/ET/XX/725
      Actes signalés par Thierry Boudignon, v. 1990 (base de données migrée: voir contexte dans le Plan d’orientation général - Notaires de Paris, guides thématiques du Minutier).
      Date de révision: 2010
      Date de création de la notice: 2004
      inventaire après décès; Trémeau de Flenneville, Alexandre Louis
    - Dépôt de pièces famille Lievain., 9 août 1785; MC/ET/XX/725
      Dépôt inventaire de Louis Liévain, ancien officer de la maison d' Orléans.
      Notoriété constatant le nombre des héritiers de Marie Angélique Champion, épouse du sieur Louis Lievain de Neulimont, écuyer: demoiselle Louise Angélique Lievain de Neulimont, épouse du sieur Jean Octave Robin, bourgeois de Montmirail et Anne Louise et Colombe Reine et Amélie Henriette et Charlotte Marie Françoise, épouse de Joseph Louis Collet entrepreneur de tabac à Sézanne et Marie France, tous enfants héritiers.
      Dépôt du mortuaire de Marie Angélique Champion, épouse du sieur Louis Liévain de Neulimont, paroisse Saint Germain d'Andresy, diocèse de Paris
      dépôt de pièces; inventaire après décès; notoriété; dépôt de pièces; acte d'état civil; dépôt de pièces; Lievain, Louis; Champion, Marie-Angélique; Lievain de Neulimont, Louis; Lievain de Neulimont, Louise-Angélique; Robin, Jean-Octave; Lievain de Neulimont, Anne-Louise; Lievain de Neulimont, Colombe-Reine; Lievain de Neulimont, Amélie-Henriette; Lievain de Neulimont, Charlotte-Marie-Françoise; Collet, Joseph-Louis; Lievain de Neulimont, Marie-France; chef d'entreprise
    - Dépôt de pièces famille Morel., 3 septembre 1785; MC/ET/XX/725
      Notoriété après de décès de messire François Morel,(premier du nom), secrétaire du Roy et de demoiselle Anne Simonnet, son épouse, et de messire François Morel, (second du nom), époux de Catherine Dugas et constatant le nombre des héritiers de chacun d'eux.
      Dépôt du mortuaire du sieur François Morel, (premier du nom), secrétaire de la maison et couronne de France, paroisse Saint Michel et Saint Martin d' Ainay de la ville et diocèse de Lyon.
      Dépôt du mortuaire de Anne Simonnet, épouse de François Morel (premier du nom), paroisse Saint Michel et Saint Martin d' Ainay de la ville et diocèse de Lyon.
      Dépôt du mortuaire de François Morel (second du nom), époux de Catherine Dugas, paroisse Saint Michel et Saint Martin d' Ainay de la ville et diocèse de Lyon.
      Dépôt du mortuaire de dame Marie Riverieu, épouse du sieur Dominique Vouty, écuyer, paroisse Saint Pierre et Saint Saturnin de la ville et diocèse de Lyon.
      Dépôt du mortuaire de dame Catherine Dugas, épouse du sieur François Morel (second du nom), paroisse de Pergny attenant la paroisse Despoisses.
      Dépôt du mortuaire de Hélène Morel, épouse de maître Claude de Riverieux de Chambot, ancien échevin, paroisse Notre dame des Grâces de La Guillotière, faubourg de la ville et diocèse de Lyon
      dépôt de pièces; notoriété; acte d'état civil; Morel, François (premier du nom); Simonnet, Anne; Morel, François (second du nom); Dugas, Catherine; Riverieu, Marie; Vouty, Dominique; Morel, Hélène; Richerieux de Chambot, Claude de; secrétaire du roi (Ancien Régime); élu local
    - Dépôt de pièces famille Laigle., 14 septembre 1785; MC/ET/XX/725
      Notoriété constatant le nombre des héritiers de Jean Laigle; Laigre et de Anne Brault, sa femme: Jean François Joseph Laigle; Laigre, le tuteur de ses frères mineurs: François et Michel et Anne et Augustin et Alexis.
      Dépôt du mortuaire de Anne Brault, épouse de Jean Laigle; Laigre, paroisse de Chailland, diocèse du Mans.
      Dépôt du baptistaire de Jean François Joseph Laigle; Laigre, fils de Jean Laigle et de Anne Brault, paroisse de Chailland, diocèse du Mans. - Dépôt du baptistaire de Jean François Laigle; Laigre, fils de Jean Laigle et de Anne Brault, paroisse de Chailland, diocèse du Mans.
      Dépôt du baptistaire de Françoise Laigle; Laigre, fille de Jean Laigle; Laigre et de Anne Brault, paroisse de Chailland, diocèse de Mans
      dépôt de pièces; notoriété; dépôt de pièces; acte d'état civil; dépôt de pièces; Laigle ou Laigre, Jean; Brault, Anne; Laigle ou Laigre, Jean-François-Joseph; Laigle, François; Laigle, Michel; Laigle, Anne; Laigle, Augustin; Laigle, Alexis; Laigle ou Laigre, Jean-François; Laigle ou Laigre, Françoise
    - Dépôt de pièces famille Blandin., 14 septembre 1785; MC/ET/XX/725
      Notoriété constatant les héritiers de Marie Blandin, veuve de François Perthuis: Jeanne Renée Chesneaux, veuve du sieur Jacques François Perthuis et demoiselle Marie Perthuis, veuve du sieur Jean Coulon, marchand tonnelier et Perrine Françoise Perthuis, épouse du sieur Jean Desmarse, marchand boulanger, et demoiselle Marguerite Perthuis, épouse du sieur Eloi Debron, maître perruquier.
      Dépôt du mortuaire de Marie Blandin, veuve de François Perthuis, paroisse Saint Etienne de Chinon, diocèse de Tours
      dépôt de pièces; notoriété; dépôt de pièces; acte d'état civil; dépôt de pièces; Blandin, Marie; Perthuis, François; Chesneaux, Jeanne-Renée; Perthuis, Jacques-François; Perthuis, Marie; Coulon, Jean; Perthuis, Perrine-Françoise; Desmarse, Jean; Perthuis, Marguerite; Debron, Eloi; commerçant; tonnelier; commerçant; boulanger; coiffeur
    - Dépôt de pièces famille Chalmel., 14 septembre 1785; MC/ET/XX/725
      Notoriété constatant le nombre des héritiers de Catherine Fontaine, veuve de Guillaume Chalmel.
      Dépôt du mortuaire de Catherine Fontaine, paroisse Saint Georges de Butavent, diocèse du Mans.
      Notoriété constatant le nombre des héritiers de Charles Daniel Chalmel, bourgeois de Mayenne. - dépôt inventaire de Charles Daniel Chalmel.
      Dépôt du mortuaire de Charles Daniel Chalmel, fils de feu Guillaume Chalmel et de demoiselle Catherine Fontaine et époux de dame Agnès Anne Lerouen, paroisse Notre dame de Mayenne, diocèse du Mans.
      Notoriété constatant le nombre des héritiers de Jeanne Beaugars, veuve du sieur Louis René Faverie.
      Dépôt du mortuaire de Jeanne Beaugars, veuve de Louis René Faverie du Rocher laissant pour seul héritier Louis René Guillaume Faverie du Rocher, paroisse Saint Georges de Butavent, diocèse du Mans.
      Dépôt du baptistaire de Louis René Guillaume Faverie, fils de Louis René Faverie et de Jeanne Beaugars, paroisse de Butavent, diocèse du Mans
      dépôt de pièces; notoriété; inventaire après décès; acte d'état civil; Fontaine, Catherine; Chalmel, Guillaume; Chalmel, Charles-Daniel; Lerouen, Agnès-Anne; Beaugars, Jeanne; Faverie du Rocher, Louis-René
    - Dépôt de pièces famille Souplet., 15 septembre 1785; MC/ET/XX/725
      Dépôt du mortuaire de Georges François de Salles Souplet, maître vitrier peintre et doreur à Noyon, fils de feu Pierre Souplet, marchand vitrier et de Antoinette Haussart, paroisse Saint Martin de Noyon, diocèse de Beauvais.
      Notoriété constatant le nombre des héritiers du sieur Georges François de Salles Souplet: François Rambaux, marchand épicier et maître Jacques Rambaux, clerc tonsuré, et Marie Elisabeth Rambaux, fille majeure, tous frères et soeurs et demoiselle Barbe Henriette Souplet, femme du sieur Jacques Sanson, et Pierre Jean Louis Marie Tournier, bourgeois de Paris et autres.
      testament déposé de la demoiselle Marie Anne Antoinette Souplet, femme du sieur Antoine Rigaux, maître vitrier à Noyon
      dépôt de pièces; acte d'état civil; dépôt de pièces; notoriété; dépôt de pièces; testament; dépôt de pièces; Noyon (Oise); Souplet, Georges-François-de-Salles; Souplet, Pierre; Haussart, Antoinette; Rambaux, François; Rambaux, Jacques; Rambaux, Marie-Elisabeth; Souplet, Barbe-Henriette; Sanson, Jacques; Tournier, Pierre-Jean-Louis-Marie; Souplet, Marie-Anne-Antoinette; Rigaux, Antoine; décorateur; commerçant; vitrier; commerçant; commerçant; vitrier
    - Dépôt de pièces famille Poinceval., 20 septembre 1785; MC/ET/XX/725
      Dépôt du mortuaire de Louis Pierre Poinceval; Poincheval, avocat à Paris, fils de feu Louis Poincheval, conseiller du Roy en l'élection de Rouen, paroisse Saint Pierre et Saint Sauveur de la ville et diocèse de Lyon; Notoriété constatant l' héritière de Louis Pierre Poincheval: Adélaïde Poincheval, sa soeur, actuellement épouse de monsieur François Jacques Antoine Leboucher, avocat en parlement
      dépôt de pièces; acte d'état civil; dépôt de pièces; notoriété; dépôt de pièces; Poinceval ou Poincheval, Louis-Pierre; Poincheval, Louis; Poincheval, Adélaïde; Leboucher, François-Jacques-Antoine; avocat au parlement (Ancien Régime)
    - Dépôt de pièces famille Le Pecq de La Cloture., 29 septembre 1785; MC/ET/XX/725
      Notoriété pour jugement de tutelle des enfants de feu Jean Claude Le Pecq de La Cloture, ancien contrôleur des vingtièmes de la généralité de Rouen et de Marie Françoise Lelièvre pour le sieur Louis Joseph Lefebvre Desclozets, leur tuteur actionnaire pour les enfants mineurs: les sieurs Julien Félix et Jean Pierre et Thomas Alexandre et Claude Auguste et demoiselle Julie Augustine Le Pecq; Lepect de La Cloture.
      Dépôt du baptistaire de Marie Madelaine Françoise Le Lièvre, paroisse Saint Pierre de la ville de Caen, diocèse de Bayeux.
      Dépôt du mortuaire de Marie Madelaine Françoise Lelièvre dite Huet, veuve de Jean Claude Le Pecq, paroisse Saint Julien de la ville de Caen, diocèse de Bayeux
      dépôt de pièces; notoriété; acte d'état civil; Rouen (Seine-Maritime); Le Pecq de La Cloture, Jean-Claude; Lelievre, Marie-Françoise; Lefebvre Desclozets, Louis-Joseph; Le Pecq de La Cloture, Julien-Félix; Le Pecq de La Cloture, Jean-Pierre; Le Pecq de La Cloture, Thomas-Alexandre; Le Pecq de La Cloture, Claude-Auguste; Le Pecq de La Cloture, Julie-Augustine; Le Lievre, Marie-Madelaine; Lelievre dite Huet, Marie-Madelaine-Françoise; Lelievre dite Huet, Marie
  - Minutes. 1785, octobre - décembre, octobre - décembre 1785; MC/ET/XX/726
    - Dépôt de pièces du sieur Bergeon concernant le sieur Cordelet., 3 octobre 1785
      Actes signalés par le personnel du Minutier central des notaires de Paris, 2003-2012 (base de données migrée: voir contexte dans le Plan d’orientation général - Notaires de Paris, guides thématiques du Minutier).
      Date de création de la notice: 2005
      dépôt de pièces; Bergeon (sieur); Cordelet (sieur)
    - Dépôt de pièces du sieur Bergeon: acte concernant le sieur Delmas., 15 octobre 1785; MC/ET/XX/726
      MC/RE/XXII/2
      dépôt de pièces; Demas (sieur); Bergeon (sieur)
    - Notoriété constatant l'héritière du sieur Jean Fontaine, bourgeois de Paris: Charlotte Antoinette Fontaine; Dépôt du mortuaire du sieur Antoine Jean Fontaine, bourgeois de Paris, veuf d' Antoinette Levasseur, paroisse de Loueuse diocèse de Beauvais, 18 octobre 1785; MC/ET/XX/726
      notoriété; dépôt de pièces; acte d'état civil; dépôt de pièces; Fontaine, Jean; Fontaine, Charlotte-Antoinette; Fontaine, Antoine-Jean; Levasseur, Antoinette
    - Dépôt acte célébration de mariage entre maître Marie Antoine Fabry, avocat à la cour et demoiselle Rose Henriette Chaillan, paroisse Saint Sauveur de la ville et diocèse d' Aix, 20 octobre 1785; MC/ET/XX/726
      acte d'état civil; dépôt de pièces; Fabry, Marie-Antoine; Chaillan, Rose-Henriette
    - Dépôt de pièces famille Larsonneau., 26 octobre 1785; MC/ET/XX/726
      Dépôt du mortuaire de maître René Guédon, conseiller du Roi, notaire de la ville du Mans, époux de dame Marie Tiger, paroisse Saint Benoît, de la ville et diocèse du Mans; Dépôt du mortuaire de François Michel Larsonneau, garçon, chevalier de Saint-Louis, ancien maréchal des logis dans le corps de la gendarmerie de France, fils de feus Nicolas Larsonneau, seigneur de La Champagne et de Marie Jeanne Grison, paroisse des Marais de la ville de La Ferté Bernard, diocèse du Mans.
      Notoriété constatant le nombre des héritiers de François Michel Larsonneau: sieur Jacques Grison, fabricant d' étamine demeurant à Bonnétable
      dépôt de pièces; acte d'état civil; dépôt de pièces; notoriété; dépôt de pièces; Guedon, René; Tiger, Marie; Larsonneau, François-Michel; Larsonneau, Nicolas (seigneur de La Champagne); Grison, Marie-Jeanne; Grison, Jacques
    - Partage de la succession de Alexandre Louis TREMEAU de FENNEVILLE, fils de feu Antoine TREMEAU de FENNEVILLE, conseiller du roi, receveur des gabelles à Etampes (Essonne) et de Marie Madeleine ROSE., 21 novembre 1785; MC/ET/XX/726
      partage; Trémeau de Flenneville, Alexandre Louis; Trémeau de Flenneville, Antoine
    - Partage de la succession de Alexandre Louis Tremeau de Fenneville, fils de feu Antoine Tremeau de Fenneville, conseiller du roi, receveur des gabelles à Etampes., 21 novembre 1785; MC/ET/XX/726
      Actes signalés par Thierry Boudignon, 2003-2012 (base de données migrée: voir contexte dans le Plan d’orientation général - Notaires de Paris, guides thématiques du Minutier).
      partage; Etampes (Essonne); Tremeau de Fenneville, Alexandre Louis (17..-1785?); Tremeau de Fenneville, Antoine; percepteur
    - Dépôt de pièces famille Gauquelin., 22 novembre 1785; MC/ET/XX/726
      Dépôt du baptistaire du sieur Jacques René Gauquelin, fils de maître François Gauquelin, sieur de Grandmaison, notaire royal et procureur fiscal de Saint Aubin Fossé Louvin, diocèse du Mans et de demoiselle Jeanne Gallesne, paroisse susdite.
      Dépôt du mortuaire du sieur Jacques René Gauquelin; Gauguelin, tailleur à l' Hôtel Dieu de Paris.
      Notoriété constatant le nombre des héritiers du sieur Jacques René Gauquelin: ses quatre enfants René et Marie et Marguerite et Françoise Gauquelin, enfants mineurs
      dépôt de pièces; acte d'état civil; notoriété; Gauquelin, Jacques-René; Gauquelin, François (sieur de Grandmaison); Gallesne, Jeanne; Gauquelin, René; Gauquelin, Marie; Gauquelin, Marguerite; Gauquelin, Françoise; notaire; tailleur d'habits
  - Minutes. 1786, janvier - mars, janvier - mars 1786; MC/ET/XX/727
    - Dépôt de pièces famille Chailland., 5 janvier 1786; MC/ET/XX/727
      Dépôt du baptistaire de demoiselle Jeanne Marie Chailland, fille de noble Jacques Chailland, seigneur de La Ferronnière et de demoiselle Françoise Meignan, paroisse de Simple, diocèse de Tours; Notoriété constatant l' héritière de Jeanne Marie Chailland: demoiselle Jeanne Marie Chailland (seconde du nom)
      dépôt de pièces; acte d'état civil; dépôt de pièces; notoriété; dépôt de pièces; Chailland, Jeanne-Marie (première du nom); Chailland, Jacques (seigneur de La Ferronniere); Meignan, Françoise; Chailland, Jeanne-Marie (seconde du nom)
    - Dépôt de pièces famille Dubault., 5 janvier 1786; MC/ET/XX/727
      Dépôt du mortuaire de monsieur Guillaume Dubault, conseiller du Roy, receveur des tailles de l' élection de Tours, époux de dame Geneviève Gouin, déclaré par le greffier du bailliage de Tours, paroisse Saint Saturnin de la ville et diocèse de Tours; Dépôt du baptistaire de Henri François Auguste Benoit Dubault, délivré par le greffier du bailliage de Tours, paroisse Saint Saturnin de la ville et diocèse de Tours.
      Dépôt du baptistaire de Guillaume Gabriel Marie Dubault, délivré par le greffier du bailliage de Tours, paroisse Saint Saturnin de la et diocèse de Tours.
      Notoriété constatant le nombre des héritiers du sieur Dubault: Gabriel Marie et Henri François Auguste Benoit et André Charles Dubault, ses trois enfants et demoiselle Marguerite Geneviève Gouin, sa veuve.
      Notoriété d'une sentance de tutelle pour les enfants mineurs du sieur Dubault
      dépôt de pièces; acte d'état civil; dépôt de pièces; notoriété; dépôt de pièces; Dubault, Guillaume; Gouin, Geneviève; Dubault, Henri-François-Auguste-Benoit; Dubault,Guillaume-Gabriel-Marie; Gouin, Marguerite-Geneviève; Dubault, Gabriel-Marie; Dubault, André-Charles
    - Dépôt de pièces famille Ricordeau., 5 janvier 1786; MC/ET/XX/727
      Dépôt du mortuaire de Pierre Silvestre Ricordeau, vicaire de la paroisse de Saint Julien de Cuzac, diocèse de Bordeaux, originaire de la paroisse Saint Pierre du Marché de Loudun et fils de feus René Ricordeau, maître menuisier et de Jeanne Avril, paroisse Saint Michel de Fontevrault, diocèse de Poitiers.
      Notoriété constatant les héritiers du sieur Ricordeau.
      Dépôt du baptistaire de Cécile Jeanne Ricordeau, fille de Jacques Ricordeau et de Jeanne Bonnerie, délivré par la sénéchaussée de Poitiers.
      Dépôt du mortuaire de Jeanne Cécile Ricordeau, délivré par la sénéchaussée de Poitiers.
      Dépôt du baptistaire de Guillaume Joachim Ricordeau, fils de René Ricordeau et de Jeanne Avril, paroisse Saint Pierre du Marché de Loudun, diocèse de Poitiers.
      Dépôt du baptistaire de Joseph Ricordeau déclaré par le greffier de la sénéchaussée de Loudun
      dépôt de pièces; notoriété; acte d'état civil; Loudun (Vienne); Fontevraud-l'Abbaye (Maine-et-Loire); Ricordeau, Pierre-Silvestre; Ricordeau, René; Avril, Jeanne; Ricordeau,Cécile-Jeanne; Ricordeau, Jacques; Bonnerie, Jeanne; Ricordeau, Guillaume-Joachim; Ricordeau, René; Ricordeau, Joseph; menuisier
    - Dépôt de pièces famille Baron., 31 janvier 1786; MC/ET/XX/727
      Testament déposé et notoriété du sieur Jean Baron, ancien domestique de monsieur de La Tresne, léguant ses biens à Jean Philippe Théodore Baron, mesureur du sel à Bordeaux, son neveu.
      Dépôt du mortuaire du sieur Jean Baron, natif de La Chaussée, diocèse de Boulogne, décédé paroisse Saint Paul et Saint Christophe de la ville et diocèse de Bordeaux.
      testament déposé de maître Jean de Garat qui lègue ses biens à dame Marguerite Desplats, son épouse.
      Dépôt du mortuaire de Jean de Garat, conseiller en la grande chambre du parlement, époux de dame Marguerite Desplats, paroisse Sainte Eulalie de la ville et diocèse de Bordeaux.
      Dépôt du mortuaire de dame Marguerite Catherine Richer, veuve du sieur Louis Loguet, ancien ingénieur en chef des Ponts et Chaussées, paroisse Saint Pierre de Vic Fesensac, diocèse d' Auch.
      Notoriété constatant le nombre des héritiers de la dame veuve Loguet: le sieur Jacques Loguet et la demoiselle Marguerite Maximilienne Loguet, fille majeure et dame Marie Jeanne Elisabeth Loguet, épouse du sieur Labadie, négociant à Vic Fesensac, ses enfants
      dépôt de pièces; testament; dépôt de pièces; notoriété; dépôt de pièces; acte d'état civil; dépôt de pièces; Baron, Jean; Baron, Jean-Philippe-Théodore; Garat, Jean de; Desplats, Marguerite; Garat, Jean de; Desplats, Marguerite; Richer, Marguerite-Catherine; Loguet, Louis; Loguet (veuve); Loguet, Jacques; Loguet, Marguerite-Maximilienne; Loguet, Marie-Jeanne; Labadie (sieur); employé de maison; officier civil (Ancien Régime); ingénieur; négociant
    - Dépôt de pièces famille Castera., 9 février 1786; MC/ET/XX/727
      Dépôt du mortuaire de maître Jean Joseph Castera, professeur en droit civil à l' université de Bordeaux, veuf de Catherine Marchand, paroisse Saint Projet, de la ville et diocèse de Bordeaux.
      testament D. du sieur Castera au profit de Jean Laborde de Pachere, conseiller du Roy, receveur des consignations du parlement et autres juridictions de la ville de Bordeaux, son neveu
      dépôt de pièces; acte d'état civil; dépôt de pièces; testament; dépôt de pièces; Castera, Jean-Joseph; Marchand, Catherine; Laborde de Pachere, Jean
    - Dépôt de pièces famille Dubois Descours., 21 février 1786; MC/ET/XX/727